臺灣屏東地方法院刑事判決　　　九十三年度簡上字第一０七號
　　公　訴　人　臺灣屏東地方法院檢察署檢察官
　　被　　　告　庚○○　男　三.
右列上訴人因被告竊盜案件，不服本院於中華民國九十三年八月三日所為之九十三年
度簡字第一０四四號第一審判決（聲請簡易判決處刑案號：九十三年度偵字第三一五
八號）暨併案審理（九十三年度偵字第四一一五號），本院判決如左：
    主  文
原判決撤銷。
庚○○連續攜帶兇器逾越安全設備竊盜，處有期徒刑壹年；扣案老虎鉗、十字起子、
檳榔刀各壹支均沒收。
　　事  實
一、庚○○基於意圖為自己不法所有之竊盜概括犯意，於下列時地，攜帶兇器而竊取
    他人所有之物：
（一）於民國九十三年五月二日一時許，攜帶客觀上足供作兇器使用之老虎鉗及十字
      起子各一支，前往屏東縣內埔鄉美和村中心崙瀧頸溪旁豬舍，以老虎鉗及十字
      起子竊取己○○所有之電纜線四十五公尺，得手後以每公斤新台幣（下同）十
      五元之代價出售予不知情之楊少雲，嗣經己○○在楊少雲所經營之資源回收場
      發現失竊之電纜線而報警查獲，並扣得庚○○所有之老虎鉗及十字起子各一支
      。
（二）於九十三年五月二十四日十時許，攜帶庚○○所有，客觀上足供作兇器使用之
      檳榔刀及檳榔剪各一支，先前往屏東縣竹田鄉○○○○○段四三號地號上之檳
      榔園，並逾越該檳榔園之鐵絲網圍籬，持檳榔刀自檳榔樹上切割以竊取丙○○
      所有之檳榔八芎（約一千粒檳榔，價值約四千元），得手後，再前往屏東縣竹
      田鄉○○路三二之一號旁檳榔園，以相同之手段竊取戊○○所有之檳榔三芎（
      約五百粒檳榔，價值約三千元）。
（三）於九十三年五月二十五日十時許，攜帶庚○○所有，客觀上足供作兇器使用之
      檳榔刀及檳榔剪各一支，前往屏東縣竹田鄉○○村○○段一三四之二號地號上
      之檳榔園，並逾越該檳榔園之鐵絲網圍籬，持檳榔刀自檳榔樹上切割以竊取丁○○所有之檳榔二芎（約三百粒檳榔，價值約二千元）。嗣於同日十三時三十
      分許，庚○○駕車行經屏東縣內埔鄉和興村河堤上找尋行竊標的時為警查獲，
      並扣得庚○○所有之上開檳榔刀及檳榔剪各一支。
二、案經屏東縣警察局內埔分局報告台灣屏東地方法院檢察署檢察官偵查起訴及移送
    併辦。
    理　由
一、事實一（一）部分之竊盜犯行：訊據被告對此部分犯行坦承不諱，核與被害人己○○、證人楊少雲於警訊所述相符，並有老虎鉗及十字起子各一支扣案可稽，被
    告此部分自白應堪採信，犯行應可認定。
二、事實一（二）、（三）部分之竊盜犯行：訊據被告否認有此部分竊盜犯行，辯稱
    其於案發時人在家中，並未外出，其所以於警訊中坦承此部分犯行，係因於製作
    警詢筆錄前遭警員甲○○毆打及恐嚇，始於警員癸○○、壬○○製作筆錄時坦承
    ，警詢筆錄內容是警員先打好字後，又其依電腦畫面講，且警員於教其陳述前會
    將錄音機關掉，當時其想要反抗，但遭警員毆打，且警員說只講三次竊盜太少，
    要其再多講一件，據警員表示，因為該地點附近有多處檳榔園遭竊，警員有破案
    之壓力，所以要被告承擔該竊盜案，而其所駕駛之汽車車廂內所以有檳榔鬚，是
    以前曾幫他人收割及載運檳榔所留下，與本案無關等語。經查：
（一）被告確有為上述攜帶兇器逾越圍籬而竊取檳榔之行為，已經被告於警訊中供述
      明確，而被告於製作警訊筆錄時，並未遭受訊問之警員為毆打、恐嚇等不當訊
      問，已經證人即製作被告警詢筆錄之警員癸○○、壬○○及協助整理卷證之警
　　　員甲○○到庭結證屬實，而被告亦當庭陳稱該二名對其製作筆錄之警員（癸○○、壬○○）並未對其為不當訊問，則此已與被告於本院準備程序中所稱，警
  　　員要其講話前會先關掉錄音機，其原本想反抗，但遭警員毆打等語有違，且經
　　　本院勘驗被告警詢錄音帶結果，該筆錄係以一問一答之訊問方式製作，被告係
  　　自行供述該部分竊盜情節，並詳述竊盜時間、竊得之檳榔數量、出售所得金額
    　等細節，其間並曾堅持其出售檳榔所得款項並不如警員所說之多（警員問：賣
      三千元？被告答：沒有那麼多，那也差不多一千元），完全沒有遭警員刑求、
      恐嚇後恐懼之語氣，亦未對警員所質疑之犯罪情節全盤承認，故被告所稱曾遭
      刑求，且警詢筆錄係警員先打好要其照念一節，已難遽採。
（二）被告於九十三年五月二十五日為警逮捕後，因另有施用毒品犯行，經檢察官聲
      請本院裁定令被告為觀察勒戒而隔日進入台灣屏東看守所時，曾由該所人員對
　　　被告之身體為內外傷之檢查，並製作該所收容人內外　傷記錄表，該記錄表為
　　　該所人員職務上所製作之記錄文書，且該文書並無顯不可信之情況，依刑事訴
  　　訟法第一百五十九條之四第一項第一款之規定自具有證據能力，則依該記錄表
    　之記載，外傷記錄部分空白，而有病或內傷記錄（自述）部分，被告則自行填
      載為「本人身體正常」，且被告亦稱其於接受檢察官訊問時，並未向檢察官指
      述遭警員刑求之情節等語（見本院九十三年十月六日審判筆錄），故其空言曾
      遭警員刑求而為不實自白，自難遽信。
（三）被告稱警員係因上述檳榔園附近有多次遭竊情形，警員迫於破案壓力，故對其
      刑求以求破案等情，訊據證人即查獲本案之警員癸○○、壬○○均到庭結證稱
　　　，在被告自白此部分犯行前，並無人報案此處檳榔園遭竊，其二人也不知道該
　　　處檳榔園曾經遭竊等語，再依被害人丙○○、戊○○、丁○○至警局製作筆錄
  　　之時間，各為九十三年五月二十五日十七時三十二分、十六時三十分、十五時
　　　四十分，此有該三人之警詢筆錄可憑，被告為警查獲之時間為當日十三時三十
　　　分許，亦為被告之警詢筆錄所載明，甚至被告雖於警詢中自白曾於九十三年五
　　　月二十一日前往屏東縣竹田鄉○○村○○段豬舍後檳榔園行竊之部分犯行，亦
  　　因未聯絡上被害人，無法取得被告自白以外之補強證據故未經檢察官起訴，此
　　　亦經檢察官當庭陳明，並有被告之警詢筆錄可稽，可見被害人等確係經警方通
  　　知後才知道其檳榔園遭竊，則被告所稱警方因上開檳榔園多次遭竊，迫於破案
    　壓力故刑求被告等情，顯無可採。
（四）被告於本院審理中陳稱，警員於對其刑求後，即帶其前往檳榔園查證並拍照，
      再帶其回到警局製作筆錄等語（九十三年十二月十五日審判筆錄第二十一頁）
　　　，但被告於警員帶同前往案發之檳榔園指認拍照時，因屏東縣竹田鄉○○村○○段豬舍後方檳榔園之所有人不在，無法供警員帶同被告進入指認，故僅在上
  　　開三處檳榔園指認拍照等情，已經被告、證人癸○○、壬○○當庭陳明，並有
    　警卷所附現場照片可憑，故該豬舍後方檳榔園之所有人既未報案，且該承辦警
      員亦無法使被告指認該處檳榔園之被竊位置，衡情警員顯無必要於被告於現場
      僅指認三處行竊地點後，在製作筆錄時仍刑求被告須自白有行竊第四處檳榔園
      ，故被告所稱遭刑求之抗辯，即無可採，被告於警詢中之自白應有證據能力。
（五）被告上開自白核與被害人丙○○、戊○○、丁○○於警詢中之指述相符，並有
      被告指認其割下竊取檳榔之位置照片、扣案檳榔刀、檳榔剪一支可資佐證，被
      告此部分自白亦應堪採信，被告此部分犯行亦應堪認定。
（六）至被告辯稱其於上開在檳榔園竊盜之時間，人均在家中，並未外出，並請求訊
      問證人即其弟辛○○、弟媳乙○○，惟證人辛○○、乙○○到庭後均結證稱，
      其並不記得被告於九十三年五月二十五日當天及前幾天是否在家等語（九十三
      年十二月十五日審判筆錄第十頁、第十四頁），故被告此部分辯解即無從採信
      ，亦無從為有利於被告之認定。
三、按老虎鉗、十字起子、檳榔刀、檳榔剪均質地堅硬，且十字起子、檳榔刀、檳榔
    剪均形狀尖銳，持以攻擊他人足以使人成傷，自堪認係兇器；又鐵絲網圍籬之性
    質為防閑之安全設備，被告逾越鐵絲圍籬而進入檳榔園行竊，自屬逾越安全設備
    而竊盜。核被告犯罪事實一（一）部分所為，係犯刑法第三百二十一條第一項第
    三款之攜帶兇器竊盜罪，其犯罪事實一（二）（三）部分所為，係犯同條項第二
    款、第三款之攜帶兇器逾越安全設備竊盜罪。被告先後多次加重竊盜犯行，時間
    緊接，方法相同，觸犯基本構成要件相同之罪名，顯係基於概括犯意為之，應依
    連續犯規定論以一罪，並依法加重其刑。公訴人雖未就被告上開犯罪事實一（二
    ）（三）部分犯行聲請簡易判決處刑，然檢察官聲請簡易判決處刑與起訴有同一
    效力，而檢察官就犯罪事實一部起訴者，效力及於全部，刑事訴訟法第四百五十
    一條第三項、第二百六十七條分別定有明文。本案未聲請簡易判決部分與已聲請
    簡易判決處刑部分，有連續犯之裁判上一罪關係，已如前述，本院自應就此移送
    併辦之部分一併加以審理。
四、原審據以論罪科刑，固非無見，惟原判決未及就被告所為併案部分之竊盜行為一
    併審理，尚有未洽。檢察官上訴意旨指摘原判決不當，為有理由，自應由本院將
    原判決撤銷改判。茲審酌被告正值力輕力盛，不知自食其力，屢次行竊、攜帶兇
    器行竊，對於他人身體及財產之危害非輕、對於竊盜檳榔部分犯行未見悔意、惟
    被告所竊取之電纜線、檳榔等物，價值非鉅，被害人因此所生之損害尚非重大且
    無前科等一切情狀，量處如主文第二項所示之刑。扣案之老虎鉗、十字起子、檳
    榔刀均為被告所有，已經被告陳明，並係供犯本案所用之物，爰均依刑法第三十
    八條第一項第二款之規定沒收；至扣案之檳榔剪一支，係被告於竊得檳榔後，另
    行將檳榔剪下以便販售所用，並未使用於竊盜行為中，已經被告於警詢中陳明，
    自非屬供被告犯罪所用之物，爰不併為沒收，附此說明。
據上論斷，應依刑事訴訟法第四百五十五條之一第一項、第三項、第三百六十九條第
一項前段、第三百六十四條、第二百九十九條第一項前段，刑法第五十六條、第三百
二十一條第一項第二款、第三款、第三十八條第一項第二款。
本案經檢察官蔡榮龍到庭執行職務
中　　　華　　　民　　　國　　　九十三　　年　　十二　　　月　　二十二　日
                                     臺灣屏東地方法院刑事第四庭
                                         審判長法　官  莊鎮遠
                                         　　  法  官  王以齊
                                               法  官  劉敏芳
右正本證明與原本無異。
如不服本判決應於收受本判決送達後十日內向本院提出上訴書狀，其未敘述上訴理由
者，並得於提起上訴後十日內向本院補提理由書狀（均須按他造當事人之人數附繕本
）「切勿逕送上級法院」
                                               書記官  薛慧茹
中　　　華　　　民　　　國　　　九十三　　年　　十二　　　月　　二十二　日
附錄論罪科刑法條：
中華民國刑法第三百二十一條
犯竊盜罪而有左列情形之一者，處六月以上、五年以下有期徒刑：
一  於夜間侵入住宅或有人居住之建築物、船艦或隱匿其內而犯之者。
二  毀越門扇、牆垣或其他安全設備而犯之者。
三  攜帶兇器而犯之者。
四  結夥三人以上而犯之者。
五  乘火災、水災或其他災害之際而犯之者。
六  在車站或埠頭而犯之者。
前項之未遂犯罰之。
